【裁判字號】    98,上訴,380
【裁判日期】    980324
【裁判案由】    偽造文書等
【裁判全文】
臺灣高等法院臺中分院刑事判決         98年度上訴字第380號
上  訴  人
即  被  告  丙○○
選任辯護人  陳芝荃律師
上  訴  人
即  被  告  丁○○
上列上訴人等因偽造文書等案件，不服臺灣彰化地方法院97年度
訴字第2730、2856號中華民國97年12月1日第一審判決（起訴案
號：臺灣彰化地方法院檢察署97年度偵字第2176號、追加起訴及
移送併辦案號：97年度偵字第7711、8512號），提起上訴，本院
判決如下：
    主  文
上訴駁回。
    事  實
一、丙○○、丁○○（綽號「阿偉」）、蔡孟樺（業經原審判處
    有期徒刑一年六月，緩刑四年確定）、真實姓名年籍不詳而
    綽號叫「小麥」之成年男子及其他姓名年籍不詳之成年人共
    組詐欺集團，基於意圖為自己不法之所有、冒充公務員行使
    職權及行使偽造公文書、行使偽造特種文書之犯意聯絡，先
    由丁○○於民國97年（原審判決書誤載為96年）2月底某日
    ，依「小麥」之指示至臺中市○○路某茶坊領取包含偽造之
    「臺灣彰化地方法院檢察署書記官乙○○」識別證1張及SIM
    卡5張之包裹後，由丁○○使用其中之門號0000000000號SIM
    卡，再於隔1、2日後之2月底某日，將門號0000000000號SIM
    卡交予丙○○使用，並於97年3月2日晚間8時30分許，在臺
    中市○○路與北屯路口，將門號0000000000號SIM卡交予擔
    任詐欺集團車手（即實際出面詐騙被害人取款）之蔡孟樺以
    為聯繫，並請蔡孟樺攜帶半身照片備用。於97年3月3日上午
    ，丁○○開車載蔡孟樺至彰化市等待「小麥」之指示未果，
    繼於翌（4）日上午10時30分許，「小麥」因未能聯繫丁○○前往搭載蔡孟樺，即改要求同為詐欺集團成員之丙○○負
    責搭載，並通知蔡孟樺撥打丙○○所持用之前開門號000000
    0000號行動電話聯絡搭載事宜，蔡孟樺隨即依指示連絡丙○○後，於臺中市○○路與興安路口搭乘由丙○○所駕駛之車
    牌號碼6916-K Z號白色休旅車。蔡孟樺上車後，丙○○即將
    偽造之「臺灣彰化地方法院檢察署書記官乙○○」識別證1
    張交由蔡孟樺將其相片黏貼於該張識別證上，以此方式偽造
    特種文書。另由該集團內不詳之成年成員，在不詳地點，冒
    用彰化地檢署檢管科名義，製作內容為受監管人戊○○○須
    將新臺幣（下同）20萬元於97年3月4日至同月5日交由收款
    人陳佳鴻書記官轉交監管人周士榆檢察官，並以偽造之「檢
    察執行處鑑」印章蓋於其上，以此方式，偽造完成上開公文
    書後，再傳真至彰化縣鹿港鎮某便利商店，由丙○○依「小
    麥」電話指示，駕車至該便利商店外，囑蔡孟樺進入便利商
    店內收取該張偽造之公文書傳真本。於97年3月4日上午10時
    40分許，該集團內不詳之成年成員分別撥打電話予住在彰化
    縣鹿港鎮之戊○○○，其中1人先佯稱因戊○○○銀行之帳
    戶資料遭歹徒知悉，可能遭詐騙，要戊○○○將存款領出以
    供監管，致戊○○○不知有詐而陷於錯誤，乃依電話指示自
    其帳戶提領20萬元。同日11時30分許，另名成員則自稱警察
    ，向戊○○○確認其已將款項自銀行領出後，佯稱待會將有
    檢察官與其聯絡。同日11時45分許，另名成員即自稱檢察官
    ，向戊○○○佯稱將派1名穿著白色衣褲之男子載其到警察
    局，請戊○○○將20萬元交予該名男子，雙方並約定在彰化
    縣鹿港鎮頂番國小前見面及交付款項，惟戊○○○因察覺有
    異而向警方查詢後知悉受騙，即由員警陪同其前往頂番國小
    前佯裝交款。俟丙○○、蔡孟樺依「小麥」之指示抵達後，
    由丙○○留在車上等待及把風，蔡孟樺則下車冒充書記官，
    向戊○○○出示前開偽造之「臺灣彰化地方法院檢察署書記
    官乙○○」識別證及「彰化地檢署檢管科」公文書傳真本，
    表示係受主任檢察官「周士榆」之指示前來取款，以此方式
    行使偽造公文書及特種文書，並冒充自己為公務員而行使職
    權，足以生損害於臺灣彰化地方法院檢察署對於人員管理之
    正確性及「乙○○」、戊○○○，迨戊○○○佯將20萬元交
    予蔡孟樺時，員警即上前逮捕蔡孟樺，致詐欺取財未遂，當
    場並扣得蔡孟樺所有及供犯罪所用之BENQ牌行動電話1支（
    內含門號0000000000號SIM卡1張）、偽造之「彰化地檢署檢
    管科」公文書傳真本及「臺灣彰化地方法院檢察署書記官乙○○」識別證各1張。而丙○○見蔡孟樺遭逮捕後，即趁隙
    駕車逃逸，並以電話通知丁○○此事。嗣於97年6月27日，
    員警持原審法院核發之搜索票查獲丙○○並通知丁○○到案
    ，始悉上情。
二、案經彰化縣警察局鹿港分局報請臺灣彰化地方法院檢察署檢
    察官偵查起訴、移送併辦及追加起訴。
    理    由
壹、證據能力部分：
    按被告以外之人於審判外之陳述，雖不符前4條之規定，而
    經當事人於審判程序同意作為證據，法院審酌該言詞陳述或
    書面陳述作成時之情況，認為適當者，亦得為證據；當事人
    、代理人或辯護人於法院調查證據時，知有第159條第1項不
    得為證據之情形，而未於言詞辯論終結前聲明異議者，視為
    有前項之同意，刑事訴訟法第159條之5定有明文。本案下列
    引為證據之證人陳述及書證、物證，檢察官、被告丙○○及
    其辯護人、以及被告丁○○於本院均未爭執其證據能力，本
    院審酌上開證據作成時之情況，並無違法取證之瑕疵，認以
    之作為證據並無不當，依上揭法條之規定，自均有證據能力
    。
貳、實體部分：
一、訊據上訴人即被告（下稱被告）丁○○對於上開犯罪事實，
    於警詢起迄本院審理時均坦承不諱，被告丙○○於本院雖為
    認罪之表示，惟仍辯以：伊係3月4日當天才臨時加入的，伊
    載蔡孟樺到鹿港的路上，「小麥」有打電話給伊，叫伊載蔡
    孟樺去鹿港那邊拿識別證向被害人收錢，公文的部分他則沒
    有說，該張識別證不是伊交給蔡孟樺的，伊也不知道蔡孟樺
    到便利商店收傳真的事云云。惟查：
(一)上開犯罪事實，業據被害人戊○○○於警詢時證述綦詳，並
    經蔡孟樺、丁○○以證人身分證明屬實，復有搜索扣押筆錄
    、扣押物品目錄表、贓物認領保管單、監視攝影翻拍畫面、
    車籍資料查詢基本畫面、申設人紀錄、通聯紀錄等件在卷可
    稽，另有扣案之BENQ牌行動電話1支（內含門號0000000000
    號SIM卡1張）、偽造之「彰化地檢署檢管科」公文書傳真本
    1張、偽造之「臺灣彰化地方法院檢察署書記官乙○○」識
    別證1張可資佐證，被告丁○○之自白與事實相符，應堪採
    信。
(二)被告丙○○雖以前詞置辯，惟查，被告丙○○於97年6月27
    日警詢中先係辯稱：伊已經1年未到過鹿港鎮頂番國小附近
    ，也無搭載過其他人到鹿港，伊不認識蔡孟樺云云；繼於偵
    查中辯稱：伊因為欠「阿順」的錢而答應載「阿順」的弟弟
    即蔡孟樺到彰化，路都是蔡孟樺問的，伊只知道是往鹿港的
    方向，不知道蔡孟樺要做什麼，從頭到尾電話都是蔡孟樺接
    的，伊都沒有講過電話，也不認識「阿偉」云云；而於原審
    行準備程序時改稱：伊知道蔡孟樺是去向被害人收錢，「阿
    順」要伊負責出車，「阿順」是大陸人，電話也是從大陸打
    來的，但伊沒有給蔡孟樺（偽造之）書記官證件，也沒有看
    到傳真（公文），「阿順」說載蔡孟樺到那邊就好，不用等
    他，所以蔡孟樺下車後伊就回家了，在車上時伊只有接到「
    阿順」的電話云云；於原審審理時則又辯稱：伊沒有看到蔡
    孟樺貼照片，也沒有看到識別證，蔡孟樺進入便利商店後，
    伊只看到他拿2罐飲料，沒有看到公文，伊也沒有使用門號
    0000000000號電話，伊有看到蔡孟樺被抓，所以伊打電話告
    訴丁○○云云，迄本院則又供稱：伊載蔡孟樺到鹿港的路上
    ，小麥有打電話給伊，叫伊載蔡孟樺去鹿港那邊拿識別證向
    被害人收錢，公文的部分他則沒有說云云。核被告丙○○對
    於為何搭載共同被告蔡孟樺到鹿港一節，先係完全否認有此
    事，後則改稱係「阿順」請伊幫忙載其弟蔡孟樺到鹿港，但
    伊對於蔡孟樺要做何事並不知情，其後方供稱知道要搭載蔡
    孟樺到鹿港向被害人收取詐騙款項云云；又對於何時離開現
    場一節，先辯稱伊讓蔡孟樺下車後即離開，後改稱有看到蔡
    孟樺被抓，所以打電話告訴丁○○云云；而就在車上有無與
    他人聯絡一節，先辯稱均係蔡孟樺以電話與他人聯絡，伊沒
    有講過電話，復改稱在車上只有接到「阿順」從大陸打來的
    電話，後則辯稱伊在車上時的通聯紀錄可能是和「阿順」或
    朋友講電話，再坦稱是「小麥」在伊載蔡孟樺到鹿港的路上
    有打電話給伊等語。所辯先後反覆不一，差距甚大，已難以
    採信。
(三)共同被告蔡孟樺於原審以證人身分具結證稱：當天被告丙○○在車上問伊有無識別證，伊回答沒有，被告丙○○即把識
    別證交給伊貼上照片等語（原審2856號卷第37頁），已明白
    證稱扣案偽造之識別證係被告丙○○交予伊。被告丁○○於
    原審97年11月18日審理時雖先證稱：扣案的識別證是伊交給
    蔡孟樺的云云（原審2730號卷第37頁），惟經原審審判長諭
    知丁○○與蔡孟樺當庭對質，蔡孟樺仍證稱：在上次開庭之
    前，丙○○有來伊家找伊，要伊翻口供，說是丁○○先給伊
    證件的，不是丙○○給伊的，而且伊在汽車旅館交的是2吋
    照片，扣案的識別證上是1吋照片，是案發當天有人打電話
    叫伊回家拿的等語（原審2730號卷第41頁），而丁○○則改
    稱：當時蔡孟樺交給伊的照片是幾吋的，伊忘記了，但伊有
    折，沒有裁剪，（提示扣案之識別證）這張應該不是伊做的
    ，但當天伊有將1張識別證交給蔡孟樺等語（同上卷第41、
    42頁），而經本院當庭勘驗扣案之識別證，亦查知其上之照
    片約1吋，有經剪裁（本院卷第70頁），顯見扣案之識別證
    確非被告丁○○交予蔡孟樺，應以蔡孟樺所證，係被告丙○○於97年3月4日當天在車上交由其自行貼上照片為可採，證
    人丁○○於原審所證：扣案的識別證是伊交給蔡孟樺的云云
    ，應係迴護被告丙○○之詞，亦不足採信。又蔡孟樺於原審
    以證人身分結證稱，傳真（指偽造之傳真公文）是被告丙○○接到電話後載伊到便利商店叫伊下車去收傳真，伊收到文
    件後，就上車交給丙○○等語（原審2856號卷第37頁），而
    被告丙○○亦坦承確有載蔡孟樺至鹿港之便利商店，僅辯稱
    伊只看到他拿2罐飲料，沒有看到公文云云，惟被告丙○○
    供詞反覆而不可採，已如前述，且參諸偽造之彰化地檢署檢
    管科公文確係傳真文件，有該文件附卷（偵7711號卷第62頁
    ）可參，顯見蔡孟樺所證非虛，被告丙○○此部分所辯均與
    事實不符，不足採信。
(四)共同被告丁○○於警詢時即供稱：97年2月底因伊當時缺錢
    ，遇到丙○○問他有什麼錢好賺的，丙○○說要幫伊介紹，
    他就留我的電話給一位綽號「小麥」在中國大陸的詐欺集團
    ……等語（警卷第16頁），其於97年9月12日檢察官偵查中
    再度證稱：小麥是丙○○介紹的，當時伊欠地下錢莊的錢，
    去找丙○○幫忙，丙○○叫伊留電話給他，他說會找人打電
    話給伊。…（你將識別證及SIM卡交給誰？)伊、丙○○、蔡
    孟樺各1張SIM卡，其他留著。（為何要交給他們SIM卡？）
    等小麥打電話給伊時，要與「他們」連絡用的。（領到的錢
    如何處理？）如果有領到錢先放伊這邊，再交給丙○○，等
    接到電話後，伊再向丙○○拿錢匯到大陸。（丙○○可分多
    少錢？）伊與丙○○對分0.6成等語（偵7711號卷第116頁）
    ；於97年11月18日原審審理時證稱：小麥打電話給伊，伊就
    是找丙○○，把電話留給丙○○，本來不認識小麥，後來小
    麥就跟伊連絡，……小麥應該是丙○○的朋友等語（原審
    2856 號卷第32頁背面），即被告丙○○於本院亦供承：「
    （問：97年2月底，跟被告丁○○拿0000000000號SIM卡？）
    是的。（問：你知否這張SIM卡是他從小麥那邊拿回來的？
    ）知道。（問：你也知道小麥是在作詐欺集團的？）知道。
    （問：你知否小麥交給丁○○的SIM卡是他們在做詐欺互相
    聯絡使用的？）知道」等語（本院卷第72頁），顯然被告丙○○至遲於收悉該張0000000000號SIM卡時，即參與「小麥
    」之詐欺集團，否則被告丁○○無須將「小麥」所交付供集
    團內成員聯絡使用之門號，隨便交予非共犯之丙○○，而丙○○亦無收悉被告丁○○交予其詐欺集團用以互相連絡之SI
    M卡使用之必要。被告丙○○辯稱：是因為該張SIM卡沒有人
    使用，且伊沒有錢申請電話，才向丁○○拿該SIM卡云云，
    顯與常理有違，且其當時尚有另1支行動電話，亦據證人丁○○於原審證明屬實（原審2856號卷第34頁背面），況其亦
    知悉「小麥」係從事詐欺集團，惟仍介紹被告丁○○進入該
    詐欺集團共同犯案，顯見被告丙○○所辯：伊係97年3月4日
    才臨時加入該詐欺集團云云，應係避重就輕之詞。
(五)又被告丙○○自承使用之門號0000000000號電話原係搭配手
    機序號000000000000000號之手機使用，該支手機自97年3月
    4日下午2時9分許，即共同被告蔡孟樺遭逮捕後，改搭配手
    機門號0000000000號使用，並以該門號撥打被告丁○○持用
    之門號0000000000號行動電話通知此事，2人決定將自「小
    麥」處取得之2張SIM卡折掉，此亦據證人即被告丁○○結證
    屬實，核與通聯紀錄所示相符，足見門號0000000000、0000
    000000號SIM卡均係由被告丙○○使用，且被告丙○○向被
    告丁○○取得門號0000000000號SIM卡，並非作私人使用，
    否則豈有因共同被告蔡孟樺遭逮捕而須銷毀該張SIM卡之理
    ，被告丙○○此部分所辯，亦不足採。
(六)按共同正犯間，非僅就其自己實施之行為負其責任，並在犯
    意聯絡之範圍內，對於他共同正犯所實施之行為，亦應共同
    負責。又按共同正犯之成立，祇須具有犯意之聯絡，行為之
    分擔，既不問犯罪動機起於何人，亦不必每一階段犯行，均
    經參與。再按共同正犯之意思聯絡，原不以數人間直接發生
    者為限，即有間接之聯絡者，亦包括在內。如甲分別邀約乙
    、丙犯罪，雖乙、丙間彼此並無直接之聯絡，亦無礙於其為
    共同正犯之成立（最高法院32年上字第105號、34年上字第8
    62號、77年臺上字第2135號判例可資參照）。被告2人雖未
    參與每一階段之犯行，揆諸前開說明，其等與「小麥」及所
    屬之詐騙集團間，就行使偽造公文書、行使偽造特種文書、
    冒充公務員並行使其職權及詐欺取財等犯行，既具有犯意聯
    絡及行為分擔，自應就其他共同正犯所實施之行為共同負責
    。本件事證已臻明確，被告丙○○、丁○○前開犯行，均堪
    認定。
二、按與我國公務機關名銜不符之印文，難認為公印文（最高法
    院84年度臺上字第6118號判決意旨參照）。經查，用以偽造
    「彰化地檢署檢管科」公文書之「檢察執行處鑑」印章，因
    我國並無此政府機關，自難認係依印信條例所製頒之印信，
    所蓋之印文亦非公印文，偽造上開印章並蓋用，不能論以刑
    法第218條第1項之偽造公印或公印文罪，應論以刑法第217
    條偽造印文罪。又按公文書係指公務員職務上所製作之文書
    ，刑法第10條第3項定有明文；而刑法上偽造文書罪，係著
    重於保護公共信用之法益，即使該偽造文書所載名義製作人
    實無其人，而社會上一般人仍有誤信其為真正文書之危險，
    仍難阻卻犯罪之成立（最高法院54年度臺上字第1404號判例
    參照）。本件扣案之「彰化地檢署檢管科」傳真文件，雖係
    以彰化地檢署檢管科之名義製作，惟臺灣彰化地方法院檢察
    署實際上並無此一單位，然其內容均與犯罪偵查事項有關，
    復有檢察官及書記官之名字，核與檢察署之業務相當，且一
    般人苟非熟稔檢察組織，尚不足以分辨該單位是否實際存在
    ，仍有誤信該文書為公務員職務上所製作文書之危險，堪認
    為偽造之公文書。是核被告丙○○、丁○○所為，均係犯刑
    法第216條、第211條之行使偽造公文書罪、第216條、第212
    條之行使偽造特種文書罪、第158條第1項之冒充公務員行使
    職權罪及第339條第3項、第1項之詐欺取財未遂罪。被告2人
    與蔡孟樺、「小麥」及其他詐欺集團成員間，就前開犯行均
    有犯意聯絡及行為分擔，為共同正犯。詐欺集團內不詳成員
    偽造「檢察執行處鑑」印章，並持之蓋於偽造之「彰化地檢
    署檢管科」公文書上，係偽造公文書之部分行為，而偽造「
    彰化地檢署檢管科」公文書及偽造「臺灣彰化地方法院檢察
    署書記官乙○○」識別證之特種文書之低度行為，分別為行
    使之高度行為所吸收，另冒用公務員官銜行為則為冒充公務
    員行使職權罪所吸收，均不另論罪。又按基於一個犯罪決意
    ，實施數犯罪構成要件之行為，彼此實施行為完全、大部分
    或局部同一，得評價為一個犯罪行為論以想像競合犯，被告
    等行使偽造公文書、行使偽造特種文書及冒充公務員行使職
    權，均係從事施行詐術之詐欺取財犯行之一部，且於行使偽
    造特種文書及偽造公文書之時，即同時著手於冒充公務員行
    使職權罪構成要件之實行，是以被告等所犯之行使偽造公文
    書、行使偽造特種文書、冒充公務員行使職權及詐欺取財四
    罪之間，應具有犯罪時間上之重疊關係，而可評價為一行為
    觸犯數個相異之罪名，為想像競合犯，應從較重之行使偽造
    公文書罪論處。起訴及追加起訴意旨認被告等犯意個別，行
    為互殊，應予分論併罰，尚有誤會。另被告等及詐欺集團其
    他成員分別冒稱警察、檢察官及書記官而要求監管被害人之
    財物，涉犯刑法第158條第1項之冒充公務員行使職權罪及第
    159條之冒用公務員官銜罪（最高法院97年度臺上字第901
    號判決意旨參照），公訴意旨雖漏未論及冒用公務員官銜罪
    部分，追加起訴意旨雖漏未論及冒充公務員行使職權罪部分
    ，惟因其等所犯之冒用公務員官銜罪與冒充公務員行使職權
    罪係屬實質上一罪之吸收關係，分別為起訴及追加起訴效力
    所及，本院自應併予審究。又檢察官移送併辦被告丙○○部
    分，與經檢察官起訴部分係屬事實上同一之關係，本院亦應
    併予審理。
三、原審認被告2人均罪證明確，依刑法第28條、第158條第1項
    、第216條、第211條、第212條、第339條第3項、第1項、第
    55 條前段、第38條第1項第2款、第219條，刑法施行法第1
    條之1第1項、第2項，並審酌被告2人均年輕體健，本應依循
    正途獲取穩定之經濟收入，竟因圖謀非法所得而率然投身詐
    騙集團，雖非擔任直接撥打電話詐騙被害人之工作，然分別
    擔任開車及連絡等工作，均屬該詐騙集團不可或缺之重要角
    色；而被告丙○○否認部分犯行，猶仍飾詞矯辯之態度非佳
    ，被告丁○○則坦承犯行，又依渠等參與犯罪分工之情節不
    同等一切情狀，認公訴人當庭求處被告丙○○有期徒刑2 年
    為適當，被告丁○○有期徒刑2年2月稍嫌過重，分別量處被
    告丙○○有期徒刑2年，被告丁○○有期徒刑1年10月，又扣
    案之BENQ牌行動電話1支（內含門號0000000000號SIM卡1 張
    ）、「彰化地檢署檢管科」文件1張、「臺灣彰化地方法院
    檢察署書記官乙○○」識別證1張，均為詐騙集團成員所有
    且供被告等前揭犯罪使用之物，業據被告等及共同被告蔡孟
    樺供明在卷，均依刑法第38條第1項第2款之規定諭知沒收，
    偽造之「檢察執行處鑑」印章1顆，亦為詐騙集團成員所有
    且供被告等前揭犯罪使用之物，雖未扣案，然無證據證明業
    已滅失，依刑法第219條規定宣告沒收，認事用法並無不當
    ，量刑亦稱妥適。復按「量刑輕重係屬事實審法院得依職權
    自由裁量之事項，苟已斟酌刑法第57條各款所列情狀而未逾
    越法定刑度，不得遽指為違法（最高法院72年度台上字第
    6696 號、75年度台上字第7033號判例要旨參照）；且在同
    一犯罪事實與情節，如別無其他加重或減輕之原因，下級審
    量定之刑，亦無過重或失輕之不當情形，則上級審法院對下
    級審法院之職權行使，原則上應予尊重（最高法院85年度台
    上字第2446號裁判意旨參照）。本件原審量刑已斟酌刑法第
    57條各款所列情狀而未逾越法定刑度，況被告丁○○於偵審
    中亦有迴護被告丙○○之舉，已如前述，難認犯後態度良好
    ，況原審已較檢察官所具體求處之有期徒刑2年2月為輕，難
    認原審量刑過重，且其另犯詐欺罪，經臺灣臺中地方法院於
    97年9月15日判處有期徒刑4月確定，並於97年11月6日執行
    完畢，有臺灣高等法院被告前案紀錄表在卷可參，自亦無法
    為緩刑之宣告；另被告丙○○則素行不佳（前有重利前科經
    法院判處拘役55日確定，且另涉犯常業詐欺罪，經臺灣臺北
    地方法院判處有期徒刑2年2月，現由臺灣高等法院更審審理
    中，有臺灣高等法院被告前案紀錄表可參），前均否認犯行
    ，於本院雖為認罪之表示，惟仍否認部分犯行，且避重就輕
    ，難認有悔意。被告丁○○上訴意旨，認原審量刑過重，請
    求從輕及諭知緩刑，被告丙○○上訴意旨，否認部分犯行，
    並認原審量刑過重，分別指摘原判決不當，均不足採，均應
    予駁回。
據上論結，應依刑事訴訟法第三百六十八條，判決如主文。
本案經檢察官甲○到庭執行職務。
中    華    民    國    98    年    3    月    24     日
            刑事第十庭  審判長法  官  林  照  明
                              法  官  蔡  名  曜
                              法  官  郭  瑞  祥
以上正本證明與原本無異。
如不服本判決應於收受送達後十日內向本院提出上訴書狀，其未
敘述上訴之理由者，並得於提起上訴後十日內向本院補提理由書
（均須按他造當事人之人數附繕本）「切勿逕送上級法院」。
                              書記官  李  妍  嬅
中    華    民    國    98    年    3    月    24     日
附錄論罪科刑法條全文：
中華民國刑法第211條
偽造、變造公文書，足以生損害於公眾或他人者，處1年以上7年
以下有期徒刑。
中華民國刑法第212條
偽造、變造護照、旅券、免許證、特許證及關於品行、能力服務
或其他相類之證書、介紹書，足以生損害於公眾或他人者，處1
年以下有期徒刑、拘役或3百元以下罰金。
中華民國刑法第216條
行使第210條至第215條之文書者，依偽造、變造文書或登載不實
事項或使登載不實事項之規定處斷。
中華民國刑法第158條
冒充公務員而行使其職權者，處3年以下有期徒刑、拘役或5百元
以下罰金。
冒充外國公務員而行使其職權者，亦同。
中華民國刑法第339條
意圖為自己或第三人不法之所有，以詐術使人將本人或第三人之
物交付者，處5年以下有期徒刑、拘役或科或併科1千元以下罰金
。
以前項方法得財產上不法之利益或使第三人得之者，亦同。
前二項之未遂犯罰之。


司法院資訊處製作；財團法人民間司法改革基金會備份。
